臺灣嘉義地方法院民事判決
110年度朴簡字第139號
原      告  陳碧秀  

被      告  魏彩慈  

上列被告因誹謗等案件，經原告提起損害賠償之附帶民事訴訟（
109年度朴簡附民字第16號），經本院刑事庭裁定移送前來，本
院於民國110年9月8日辯論終結，判決如下： 
    主  文
被告應給付原告新台幣（以下同）10萬元及自109年10月8日起至
清償日為止，按週年利率5％計算之利息。
原告其餘之訴駁回。
本判決原告勝訴部分得假執行。
    事實及理由
一、原告主張：被告因其配偶侯揮傑婚前曾與原告交往，心生
　　不滿，竟為下列行為：㈠基於恐嚇之犯意，於109年3月13日
    下午8時17分許及同日時49分許，均在嘉義縣○○市○○里○○0○0
    00號之住處，以行動電話連結網際網路，使用其申請之「慈
    （Nancy  wei）」「LINE」帳戶，先、後傳送「我會找一堆
    男人去用妳」、「今天惹到我，妳死定了」兩則訊息向原告
    恐嚇，使原告心生畏懼，致生危害於安全。㈡意圖散布於眾
    ，基於加重誹謗之犯意，⑴先於109年3月15日下午9時16分許
    ，在上址住處，以行動電話連結網際網路，使用其申請使用
    之「Nancy  Wei」「臉書」（FACEBOOK）帳戶登入「我們的
    美麗與哀愁」粉絲專頁，發布「現在的小三實在有夠強，姊
    妹們怎接招，硬搶！」之文字訊息，並在該訊息下方張貼其
    與原告使用通訊軟體「LINE」對話（載有原告姓名）之截圖
    ，使該粉絲專頁成員逾12萬人均得觀覽；⑵再於109年3月29
    日下午9時40分許，在上址住處，以相同方法，使用「Nancy
      Wei」帳戶在「臉書」「國泰人壽新營分公司」粉絲專頁
    ，發布「貴公司所屬員工陳碧秀，個人行為道德觀偏差，破
    壞他人家庭，還執迷不悟一直糾纏，......。」之文字訊息
    ，使加入該粉絲專頁之原告同事1人或多人得以觀覽。被告
    以上開方法，在成員人數眾多，或成員為原告同事之「臉書
    」粉絲專頁，不實指摘、傳述原告係破壞他人家庭之第三者
    等事而加以散布，足以毀損原告之名譽。㈢另於109年7月14
    日再度利用社群網站「台南爆料公社」貼文足以毀損原告之
    名譽，並洩漏原告之個人資訊，
　　經原告同事及友人發現後告知原告。被告上開行為顯已不法
    侵害原告之名譽權，造成原告精神傷害甚大，事後經常出現
    身體不適，心神不寧及嚴重焦慮等症狀，長時間身處於家庭
    負擔壓力及職場工作責任、憤怒、恐懼等如此錯綜複雜的情
    緒裡，致影響睡眠、精神無法集中下而發生車禍，陸續求診
    於精神科門診治療中。爰依民法第184條、第195條規定訴請
    被告給付精神慰撫金60萬元。並聲明：被告應給付原告60萬
    元，及自刑事附帶民事起訴狀繕本送達翌日起至清償日止，
    按週年利率百分之5計算之利息；原告願供擔保，請准宣告
    假執行。
二、被告則以：我承認有為本院109年朴簡字第326號刑事判決事
    實欄所記載之時間、地點、散播方式及散播內容，但不認為
    是恐嚇行為，刑事判決不合理，也沒有確實去偵查等語置辯
    。
三、原告主張之上開事實，已為本院109年度朴簡第326號刑事判
    決所確認，業經本院調閱上開刑事卷無訛，且為被告所不爭
    執，自堪可信為真實。
四、按不法侵害他人之身體、健康、名譽、自由、信用、隱私、
    貞操，或不法侵害其他人格法益而情節重大者，被害人雖非
    財產上之損害，亦得請求賠償相當之金額。民法第195條第1
    項前段，定有明文。而稱名譽者，指人在社會上評價，通常
    指其人格在社會生活上所受的尊重。是稱侵害名譽者，指以
    言語、文字、漫畫或其他貶損他人在社會上的評價，使其受
    到憎惡、蔑視、侮辱、嘲笑、不齒與其往來。此即名譽之受
    侵害必有使人在社會上的評價之低落之程度，始足當之。是
    以，以言語、文字方式為侵害之方式，須達具體指謫他方，
    始達他人社會上的評價之低落之程度。經查，本件被告所為
    上開㈡⑴、⑵之行為，足以貶抑原告在社會上評價，而達於低
    落之程度，要堪認定。足認，原告之名譽已受侵害。是原告
    據民法第195條第1項規定，請求精神慰撫金，要屬有據，應
    予以准許。又被告所為上開㈠之行為恐嚇原告之安全，致原
    告精神自由之人格法益受有侵害且情節重大，其間並有相當
    因果關係，既經確定，業如前述。則原告依上開規定，而為
    本件精神慰撫金之主張，於法亦屬有據。
五、次按，因故意或過失，不法侵害他人之權利者，負損害賠償
    責任。民法第184條第1項前段，定有明文。而按，慰藉金之
    賠償須以人格權遭遇侵害，使精神上受有痛苦為必要，其核
    給之標準固與財產上損害之計算不同，然非不可斟酌雙方身
    分資力與加害程度，及其他各種情形核定相當之數額（最高
    法院51年台上字第223號判例要旨參照）。本院衡以原告為
    高中畢業，現任職於國泰人壽公司業務部襄理，行為時年收
    入近200萬元；被告為碩士肄業，現擔任誠發汽車製造業之
    行政主管，每月薪資約3萬元，並侵害行為之原因、手段、
    次數，認為原告之精神上損害應各與3萬元、4萬元、3萬元
    ，合計10萬元之慰撫金為相當。
六、綜上所述，原告本於民法第184條第1項前段及第195條第1項
    前段侵權行為之法律關係，請求被告給付10萬元及自刑事附
    帶起訴狀繕本送達之翌日（即109年10月8日）起至清償日止
    ，按年息5%計算之法定遲延利息，於法有據，應予准許，爰
    為判決如主文第1 項所示。至原告逾上開部分之請求，不應
    准許，應予駁回。
七、本件判決係依民事訴訟法第427條第1項規定適用簡易訴訟程
    序，所為被告敗訴判決，應適用民事訴訟法第389條第1項第
    3 款之規定，依職權宣告假執行。
八、據上論結，本件原告之訴為一部有理由、一部無理由，依民
    事訴訟法第436條第2項、第79條、第389條第1項第3款，判
    決如主文。本件原告係於刑事訴訟程序提起附帶民事訴訟，
    經本院刑事庭裁定移送而來，依刑事訴訟法第504 條第2 項
    之規定，免納裁判費；本件審理過程中兩造並未支出其他訴
    訟費用，無庸諭知訴訟費用之負擔，併予敘明。　　
中　　華　　民　　國　　110 　年　　9 　　月　　22　　日
                  臺灣嘉義地方法院朴子簡易庭
                                  法　官　陳思睿
以上正本係照原本作成。
如對本判決上訴，須於判決送達後20日內向本庭（嘉義市文化路
308之1號）提出上訴狀（均須按他造當事人之人數附繕本）。如
委任律師提起上訴者，應一併繳納上訴審裁判費。
中　　華　　民　　國　　110 　年　　9 　　月　　22　　日
                                  書記官  黃士祐